最  高  行  政  法  院  裁  定
                                     100年度裁字第2934號
上  訴  人  涂麗芬
                          送達代收人 陳音茜
                            路39號4樓
被 上訴 人  內政部
代  表  人  江宜樺
上列當事人間入出國及移民法事件，上訴人對於中華民國100年9
月13日臺北高等行政法院100年度簡字第225號判決，提起上訴，
本院裁定如下：
    主  文
上訴駁回。
上訴審訴訟費用由上訴人負擔。
    理  由
一、按對於適用簡易程序之判決提起上訴，須經本院許可。前項
    許可，以訴訟事件所涉及之法律見解具有原則性者為限，行
    政訴訟法第235條定有明文。所謂法律見解具有原則性，係
    指該訴訟事件所涉及之法律問題意義重大，而有加以闡釋之
    必要情形而言，非以其對於該訴訟當事人之勝敗有無決定性
    之影響為斷。例如原裁判所適用之行政命令有牴觸法律之虞
    ，或高等行政法院就同類事件所表示之法律見解存在歧異，
    或與本院向來之見解互相牴觸，有由本院確認或統一法律上
    意見之必要等情形屬之。
二、緣被上訴人以上訴人媒合國人陳建安與大陸地區女子結婚，
    賺取媒合報酬新臺幣4萬餘元，違反入出國及移民法（下稱
    移民法）第58條第2項規定，依同第76條第2款規定，以99年
    8月26日內授移移規高字第0990932631號函（下稱原處分）
    處上訴人罰鍰20萬元。上訴人不服，遂循序提起行政訴訟，
    經原判決駁回。
三、上訴人對適用簡易程序之原判決提起上訴，主張略以：陳建
    安所交付之25萬元費用，除往來交通費外，剩餘款部分係為
    補貼居住於上訴人父母家中之住宿等費用，相關費用均屬於
    代為辦理之實際開銷或補貼，並非報酬性質，原判決逕自認
    定為「媒合之報酬」，難令人信服。且移民署相關調查人員
    之態度亦有偏頗，上訴人曾聲請調閱被上訴人所屬移民署就
    本件事件調查過程之詳細調查紀錄與筆錄過程之錄音、錄影
    資料，然原審未予准許，並未依職權充分調查即遽為裁判，
    顯然違法等語。經查，原判決已就上訴人行為如何合於移民
    法第58條第2項、第76條第2款規定詳為論述，上訴意旨，核
    屬對於原判決所為上訴人媒合國人陳建安與大陸地區女子結
    婚，賺取媒合報酬4萬餘元之事實認定為爭議，並無所涉及
    之法律見解意義重大，而有由本院加以闡釋必要之原則性情
    事。上訴人提起上訴，依首揭規定及說明，不應許可，其上
    訴難謂合法，應予駁回。
四、據上論結，本件上訴為不合法。依行政訴訟法第249條第1項
    前段、第104條，民事訴訟法第95條、第78條，裁定如主文
    。
中    華    民    國    100   年    12    月    15    日
                    最高行政法院第二庭
                        審判長法官  劉  鑫  楨
                              法官  姜  素  娥
                              法官  吳  慧  娟
                              法官  許  瑞  助
                              法官  李  玉  卿

以  上  正  本  證  明  與  原  本  無  異
中    華    民    國    100   年    12    月    15    日
                              書記官  賀  瑞  鸞